【裁判字號】    99,訴,155
【裁判日期】    990129
【裁判案由】    搶奪
【裁判全文】
臺灣臺中地方法院刑事判決               99年度訴字第155號
公  訴  人  臺灣臺中地方法院檢察署檢察官
被      告  甲○○
上列被告因搶奪案件，經檢察官提起公訴（98年度偵字第28045
號），於本院準備程序，被告就被訴事實為有罪之陳述，經本院
告知簡式審判程序意旨，並聽取當事人之意見後，經合議庭裁定
改行簡式審判程序，本院判決如下：
   主  文
甲○○意圖為自己不法之所有，而搶奪他人之動產者，累犯，處
有期徒刑壹年。
    事  實
一、甲○○前因搶奪、妨害自由、公共危險等案件，經本院分別
    判處有期徒刑10月、4月、6月，並經本院裁定應執行刑為有
    期徒刑1年5月確定，甫於民國98年11月4日縮刑期滿執行完
    畢。詎仍不知悔改，復意圖為自己不法之所有，於98年11月
    26日凌晨0時57分許，騎乘車牌號碼NQG-645號機車，行經臺
    中縣大里市○○路62巷口，見乙○○正要開門返家，認有機
    可乘，乃下車從其後方接近，以手捉住乙○○頸部，乙○○
    欲掙脫而坐倒在地，甲○○即趁乙○○不及防備之際，徒手
    搶奪乙○○斜揹之黑色背包1只（內有現金新臺幣（下同）1
    3, 500元、友邦信用卡、中國信託信用卡、駕照、行照、汽
    車強制險保險卡各1張及三星牌手機1支等物），並使乙○○
    之頸部遭背包帶子刮到而擦傷（傷害部分未據告訴）。得手
    後，甲○○迅速騎車逃離現場，並將該搶得背包內之現金取
    出花用，其餘物品連同該背包則隨手丟棄。嗣警方接獲乙○
    ○報案後，依乙○○提供歹徒之相關資料及特徵，清查轄區
    可疑份子並以照片供乙○○指認後循線查獲，並扣得贓款
    8,60 0元（已發還乙○○）、甲○○作案時所戴之安全帽1
    頂及所著長袖外套1件。
二、案經乙○○訴由臺中縣警察局霧峰分局報請臺灣臺中地方法
    院檢察署檢察官偵查起訴。
    理  由
一、按除被告所犯為死刑、無期徒刑、最輕本刑為3年以上有期
    徒刑之罪或高等法院管轄第一審案件者外，於刑事訴訟法第
    273條第1項程序進行中，被告先就被訴事實為有罪之陳述時
    ，審判長得告知被告簡式審判程序之旨，並聽取當事人、代
    理人、辯護人及輔佐人之意見後，裁定進行簡式審判程序；
    除簡式審判程序及簡易程序案件外，第一審應行合議審判，
    刑事訴訟法第273之1條第1項、第284條之1分別定有明文。
    查本件被告甲○○所犯係死刑、無期徒刑、最輕本刑為3年
    以上有期徒刑或高等法院管轄第一審案件以外之罪，並於本
    院行準備程序時就被訴事實為有罪之陳述，本院合議庭依前
    揭規定，經評議結果，裁定改由受命法官獨任行簡式審判程
    序。又簡式審判程序之證據調查，依刑事訴訟法第273條之2
    規定，不受同法第159條第1項審判外陳述排除之限制，再被
    告對於卷內之各項證據，亦不爭執證據能力，故卷內所列之
    各項證據，自得作為證據，合先敘明。
二、上開犯罪事實，業據被告甲○○於警詢、偵查及本院審理時
    均坦承不諱，核與證人即被害人乙○○於警詢及偵訊中之具
    結證述相符，並有被告作案時穿戴之長袖外套1件及安全帽1
    頂扣案可佐。此外，復有被害人乙○○所立具之贓物認領保
    管單1紙、臺中縣警察局霧峰分局扣押物品目錄表、扣押物
    品清單、被害人指認犯罪嫌疑人紀錄表、車籍查詢基本資料
    詳細畫面各1份及犯罪現場、被害人傷勢、扣案物品之照片
    14 張等資料附卷可稽，足徵被告自白確與事實相符。本件
    事證明確，被告犯行，已經證明，應依法論科。
三、核被告甲○○所為，係犯刑法第325條第1項之搶奪罪。又被
    告前有犯罪事實欄所載之前科，甫於98年11月4日縮刑期滿
    執行完畢，有臺灣高等法院被告前案紀錄表及在監在押全國
    紀錄表在卷可稽。其受徒刑之執行完畢後，5年以內故意再
    犯本件有期徒刑以上之罪，為累犯，應依刑法第47條第1項
    規定加重其刑。爰審酌被告前有強盜、搶奪前科，素行不良
    ，甫服刑期滿出監僅二十餘日，不思警惕慎行，見有機可乘
    竟又起意行搶，未見悔悟之心，且其從後方趁被害人不備，
    以手捉頸之犯罪手段，對被害人生理及心理上均造成莫大之
    傷害，亦嚴重危害社會秩序，惡性不輕，兼衡以其教育程度
    僅高中肄業，犯後已知坦承犯行，態度尚稱良好等一切情狀
    ，量處如主文所示之刑，以示懲儆。至於扣案之安全帽1頂
    及長袖外套1件，乃被告平日穿戴之物，其縱於前揭犯行時
    有所穿戴，惟難認與本案犯罪有直接而緊密之關聯性，且該
    等物品又無何財產沒收之價值，復非違禁物，是無併予宣告
    沒收之必要，併予敘明。
四、應依刑事訴訟法第273條之1第1項、第299條第1項前段、第
    310條之2、第454條第1項，刑法第325條第1項、第47條第1
    項，判決如主文。
五、如不服本判決，應於收受送達後10日內向本院提出上訴書狀
    ；並應敘述具體理由；其未敘述上訴理由者，應於上訴期間
    屆滿後20日內向本院補提理由書（均須按他造當事人之人數
    附繕本）「切勿逕送上級法院」。
本案經檢察官丙○○到庭執行職務。
中    華    民    國    99    年    1    月     29    日
                  刑事第七庭    法  官  黃賢婷
以上正本證明與原本無異。
                                書記官  江美琪
中    華    民    國    99    年    1    月     29    日
附錄本案論罪科刑法條：
中華民國刑法第325條第1項
意圖為自己或第三人不法之所有，而搶奪他人之動產者，處6月
以上5年以下有期徒刑。

司法院資訊處製作；財團法人民間司法改革基金會備份。
